【裁判字號】    99,上易,136
【裁判日期】    991015
【裁判案由】    竊盜
【裁判全文】
臺灣高等法院花蓮分院刑事判決         99年度上易字第136號
上  訴  人
即  被  告  甲○○
上列上訴人因竊盜案件，不服臺灣花蓮地方法院99年度易字第68
號中華民國99年6月14日第一審判決（起訴案號：臺灣花蓮地方
法院檢察署98年度偵字第5555號），提起上訴，本院判決如下：
    主  文
上訴駁回。
    理  由
一、按提起第二審之上訴，其上訴書狀應敘述具體理由，為第二
    審上訴必備之程式，此觀刑事訴訟法第361條第2項之規定甚
    明。倘上訴理由之敘述未合乎具體之要求者，其上訴即屬同
    法第362條前段所定「上訴不合法律上之程式」，第二審法
    院應依同法第367條前段之規定，以判決駁回之。至其理由
    之具體與否，屬第二審法院審查範圍，不在第一審法院命補
    正之列，上訴書狀如已敘述理由，無論其具體與否，即無待
    其補提理由書或命補正之問題。此與上訴書狀全未敘述上訴
    理由者，第一審法院依刑事訴訟法第361條第3項之規定，應
    定期間先命補正之情形，尚屬有別。又提起第二審上訴之目
    的，既在於請求撤銷、變更原判決，則所謂「具體理由」，
    自應就原判決如何足以撤銷、如何應予變更之「事實上」或
    「法律上」之具體根據，本於確實之訴訟資料暨原因事實之
    所出，逐一予以敘述、記載，必已具體指出原判決事實認定
    有如何之錯誤、法律之適用如何違誤之處，量刑有何逾越法
    律之規定或濫用裁量權之情事，形式上足以動搖原判決，使
    之成為不當或違法而得撤銷改判之事由，始屬合法。而上訴
    理由之敘述，應先合乎具體之要求，始有所述可取與否之實
    體審理與判斷之問題。是上訴人之上訴書狀雖敘述上訴理由
    ，但僅泛言原判決認定事實錯誤、違背法令、量刑失之過重
    或輕縱、原判決取捨證據不當等情詞，而未依上揭意旨指出
    具體事由，或形式上雖已指出一定之事由，然該等事由縱使
    屬實，亦不足以認為原判決有何不當或違法，或其所陳與訴
    訟資料所載不相適合者，均應認其實質上並未符合具體之要
    件。
二、本件上訴人甲○○因不服原審論處其與成年人劉建華（已經
    原審法院判處罪刑確定）共同犯刑法第321條第1項第3款之
    攜帶兇器竊盜罪，共六罪，均累犯，各處有期徒刑8月，應
    執行有期徒刑2年之判決，於法定上訴期間內提起上訴，嗣
    並依原審法院裁定，補提理由書狀，其上訴理由略稱：「因
    家中有妻小要照顧，當時就是因為沒工作才竊取東西賣錢養
    妻小，如去執行後，妻子就要擔起家計出外去工作，可是又
    怕2個小孩沒人照顧，2年之時間對妻小來說太久了，現在是
    一罪一罰沒錯，願能諒解我犯下的罪行，判的這2年實在太
    重了，請能從輕量行（刑），讓我能有改過自新的機會」等
    語（見卷附刑事上訴理由狀）。
三、惟查：
  (一)上訴人對於檢察官起訴其係意圖為自己不法之所有，而與劉
    建華共同實行原判決附表編號第6、7、9、16、18、19等6次
    攜帶兇器竊盜犯行之事實，業於檢察官偵訊時坦承不諱（見
    偵卷第18頁），並迭於原審表示認罪（見原審卷第160頁、
    第161頁、第224頁、），上訴意旨亦不爭執。原審經依法調
    查各項相關證據，本於所得之心證，認上訴人之罪證明確，
    而予依法論罪，業已敘明其所憑之證據及論斷之理由，於法
    並無不合。
  (二)量刑之輕重，係屬事實審法院得依職權裁量之事項，苟於量
    刑時，已依行為人之責任為基礎，並斟酌刑法第57條各款所
    列情狀，而未逾越法定範圍，又未濫用其職權，即不得遽指
    為違法。原審於量刑時，已依上揭規定，審酌上訴人之素行
    資料、行竊之手段、所竊財物之價值，及犯後坦承犯行等一
    切情狀，就所犯6罪各量處有期徒刑8月，並定其應執行之刑
    為有期徒刑2年，有原判決可按，既未逾越法定刑度，又無
    濫用自由裁量權限之情形，所為之量刑亦稱妥適，核無不當
    或違法之情形。上訴意旨以上開上訴理由，泛指原審量刑過
    重，並未具體指摘原判決有如何採證、認事、用法及量刑等
    足以影響判決本旨之不當或違法之理由，應認其上訴為不合
    法律上之程式，予以駁回，且不經言詞辯論為之。
四、台灣花蓮地方法院檢察署檢察官於原審審理中，就同案被告
    劉建華及林源中於98年9月30日之竊盜行為追加起訴（99年
    度偵字第159號），雖經原審分為99年度易字第81號，並與
    上訴人被訴部分併案判決，有原審99年度易字第81號案卷可
    憑，但既與上訴人無關，自無庸在本判決之案由欄為記載，
    併此敘明。
五、依刑事訴訟法第367條前段、第372條，判決如主文。
中    華    民    國    99    年    10    月    15    日
                  刑事庭審判長法  官  劉令祺
                              法  官  王紋瑩
                              法  官  林碧玲
以上正本證明與原本無異。
本件不得上訴。
中    華    民    國    99    年    10    月    15    日
                              書記官  陳淑芬

司法院資訊處製作；財團法人民間司法改革基金會備份。
